【裁判字號】    95,上訴,1212
【裁判日期】    950731
【裁判案由】    違反毒品危害防制條例
【裁判全文】
臺灣高等法院高雄分院刑事判決        95年度上訴字第1212號
上  訴  人
即  被  告  甲○○
                    現羈押於台灣高雄看守所
上列上訴人因被告違反毒品危害防制條例案件，不服臺灣屏東地
方法院95年度訴字第42號中華民國95年5月30日第一審判決（起
訴案號：臺灣屏東地方法院檢察署94年度毒偵字第2839號），提
起上訴，本院判決如下：
    主  文
原判決撤銷。
甲○○施用第一級毒品，累犯，處有期徒刑壹年。
    事  實
一、甲○○前因犯竊盜罪，經臺灣高雄地方法院以88年度易字第
    4263號判處有期徒刑6 月確定，入監執行，依指揮書應接續
    前案（後詳述）執行至民國93年9 月10日，於93年2 月27日
    因易科罰金繳清而執行完畢。
二、又其前因施用毒品，經依法院裁定於87年7 月7 日入勒戒所
    執行觀察、勒戒，因認有繼續施用之傾向，再依法院裁定於
    87年8 月7 日入戒治所執行強制戒治，嗣經裁定停止戒治出
    所，復經撤銷停止戒治入所繼續執行，於89年9 月17日期滿
    經釋放而執行完畢，竟不知悔悟，5 年內復基於施用第一級
    毒品之犯意，於94年8 月11日凌晨3 、4 時（起訴書誤載為
    下午3 、4 時）許，在其位於屏東縣萬丹鄉○○村○○路
    860 巷39號住處，以將海洛因摻入香菸內吸用之方式，施用
    第一級毒品海洛因1 次，旋為警於94年8 月11日中午12許，
    持台灣屏東地方法院核發之搜索票至上址搜索，並採其尿液
    送驗呈嗎啡陽性反應而查獲。
三、案經高雄市政府警察局小港分局報告臺灣高雄地方法院檢察
    署檢察官呈由臺灣高等法院高雄分院檢察署移轉臺灣屏東地
    方法院檢察署檢察官偵查起訴。
    理  由
一、前揭施用第一級毒品海洛因之犯罪事實，業據被告甲○○於
    本院審理時自承不諱，其前揭時地為警查獲後，經採尿送高
    雄市立凱旋醫院以氣相層析質譜儀法（GC／MS）檢驗結果，
    亦呈嗎啡陽性反應，有該院94年8 月22日濫用藥物尿液檢驗
    報告附卷，乃鑑定機關本於專業知識及以精密儀器測試後所
    得之結論，自可憑信。被告甲○○自白施用第一級毒品海洛
    因，堪信與事實相符。
二、被告甲○○前因施用毒品，經依法院裁定於87年7 月7 日入
    勒戒所執行觀察、勒戒，因認有繼續施用之傾向，再依法院
    裁定於87年8 月7 日入戒治所執行強制戒治，嗣經裁定停止
    戒治出所，復經撤銷停止戒治入所繼續執行，於89年9 月17
    日期滿經釋放而執行完畢，有臺灣高等法院被告前案紀錄表
    、臺灣屏東地方法院檢察署刑案資料查註紀錄表、全國施用
    毒品案件紀錄表、受觀察勒戒人毒品及前科紀錄簡列表各1
    份在卷可按，其強制戒治期滿經釋放後，5 年內再犯本件施
    用第一級毒品海洛因之犯罪事證已臻明確，應依法論科。
三、按海洛因為毒品危害防制條例第2 條第2 項第1 款規定之第
    一級毒品，除法律另有規定者外，不得持有、施用。核被告
    甲○○所為，係犯毒品危害防制條例第10條第1 項之施用第
    一級毒品罪。其施用前持有毒品海洛因之低度行為，應為施
    用之高度行為所吸收，不另論罪。又被告甲○○前因犯竊盜
    罪，經臺灣高雄地方法院以88年度易字第4263號判處有期徒
    刑6 月確定，入監執行，依指揮書應接續前案執行至93年9
    月10日，於93年2 月27日因易科罰金繳清而執行完畢，有臺
    灣高等法院被告前案紀錄表及臺灣屏東地方法院檢察署刑案
    資料查註紀錄表各1 份在卷可按，茲於5 年之內故意再犯有
    期徒刑以上刑之本罪，不論依修正前之刑法第47條，或修正
    後之刑法第47條第1 項之規定，均構成累犯，對被告而言並
    無有利或不利之情形，自不生新舊法比較之問題，應逕依修
    正前之刑法第47條，論以累犯，並加重其刑。
四、原審以被告施用第一級毒品犯行，罪證明確予論罪科刑，固
    非無見，惟被告在偵查、本院審理中均供承其僅於94年8 月
    11 日 施用第一級毒品海洛因一次，且上開濫用藥物尿液檢
    驗報告亦僅能證明被告有於採尿前回溯24小時內曾有施用第
    一級毒品海洛因之犯行（行政院衛生署管制藥品管理局92年
    3 月10日管檢字第0920001495號函釋內容可資參照），尚無
    從證明被告有自94年8 月9 日某時起至同年月11日止連續施
    用海洛因多次之犯行，原審逕依被告在原審之供述認定被告
    除前揭本院認定之該次施用第一級毒品犯行外，另有連續施
    用多次之犯行，尚有未洽，被告上訴意旨指摘及此，為有理
    由，自應由本院將原判決予撤銷改判。爰審酌被告甲○○有
    前揭犯罪前科紀錄，其施用毒品曾經觀察勒戒、強制戒治程
    序而仍未能戒絕對毒品之依賴，惟所犯施用毒品犯罪性質，
    並無犯罪被害人，僅戕害自己身心健康，及犯罪後坦承犯行
    之態度等一切情狀，量處如主文第2 項所示之刑。
據上論斷，應依刑事訴訟法第369 條第1 項前段、第364 條、第
299 條第1 項前段，毒品危害防制條例第10條第1 項，刑法第11
條前段、第2 條第1 項前段、修正前刑法第47條第1 項，判決如
主文。
本案經檢察官郭振昌到庭執行職務。
中    華    民    國    95    年    7     月    31    日
                  刑事第一庭    審判長法  官  郭雅美
                                      法  官  范惠瑩
                                      法  官  莊崑山
以上正本證明與原本無異。
如不服本判決應於收受本判決後10日內向本院提出上訴書狀，其
未敘述上訴理由者，並得於提起上訴後10日內向本院補提理由書
狀（均須按他造當事人之人數附繕本）「切勿逕送上級法院」。
中    華    民    國    95    年    7     月    31    日
                                      書記官  邱麗莉
附錄本件論罪科刑法條：
毒品危害防制條例第10條
施用第一級毒品者，處6 月以上5 年以下有期徒刑。


司法院資訊處製作；財團法人民間司法改革基金會備份。
